【裁判字號】    89,訴,343
【裁判日期】    890929
【裁判案由】    違反藥事法
【裁判全文】
臺灣臺中地方法院刑事判決                          八十九年度訴字第三四三號
    公  訴  人  台灣台中地方法院檢察署檢察官
    被      告  甲○○
    選任辯護人  吳國聖
右列被告因違反藥事法案件，經檢察官提起公訴（八十八年度偵字第二三二八九號）
，本院判決如左：
    主  文
甲○○連續明知為禁藥而販賣，處有期徒刑伍月，緩刑貳年。
扣案之威而鋼捌瓶均沒收。
    事  實
一、甲○○明知其親戚所出售之美國廠製造之威而鋼（Ｖiagra）係藥事法第二十二
    條第二款前段所指尚未經中央衛生主管機關核准，而擅自輸入之藥品，為禁藥，
    竟基於概括犯意，自民國八十八年六月間某日起至同年八月間某日止，在台中市
    ○○路○段三五巷六之一一號住處或臺中市某泡沫紅茶店內等地，以每瓶新台幣
    （下同）八千二百元至八千五百元不等之價格，連續向旅居美國之親威黃阿桂等
    人購入美國廠製造之威而鋼禁藥後，復在臺中縣、市內之不特定地點，以每瓶八
    千四百元至八千七百元不等之價格，先後多次販賣予不特定之親戚、朋友以圖利
    ，前後共賣出約數十瓶。迨至八十八年八月十九日晚上二十二時許，在臺中市○
    ○○○街八十八之九號五樓Ｂ室，為憲兵隊查獲，並扣得甲○○所有販入後尚未
    售出之禁藥威而鋼八瓶。
二、案經豐原憲兵隊移送臺灣臺中地方法院檢察署檢察官偵查起訴。
    理  由
一、右揭事實，業據被告甲○○於警訊及偵審中坦承不諱，復有上開禁藥威而鋼八瓶
    扣案足資佐證。雖被告甲○○辯稱：伊不知道威而鋼是禁藥云云，惟查，上開扣
    案之威而鋼，經送行政院衛生署鑑定結果，認依其外盒標示，其國外製造廠為美
    國，與行政院衛生署原核准發給藥品許可證之澳洲產製之藥品不同，係屬未經核
    准擅自輸入之禁藥，此有該署八十九年五月三十一日衛署藥字第八九○二八五三
    七號函一件在卷可稽，且被告甲○○亦自承該等威而鋼係向旅居美國之親戚所購
    入等情，顯見被告甲○○應明知其所販賣之威而鋼並非為行政院衛生署核准輸入
    之澳洲產製之藥品，其有販賣禁藥圖利之犯意甚明。事證明確，被告犯行洵堪認
    定。
二、核被告所為，係犯藥事法第八十三條第一項之販賣禁藥罪。其先後多次之販賣行
    為，時間緊接，犯罪構成要件相同，顯係基於概括之犯意為之，為連續犯，應依
    刑法第五十六條之規定論以一罪，並加重其刑。爰審酌被告販賣時間不長，售出
    數量非鉅，其販售禁藥所生之損害尚非重大，及其犯後坦承犯行態度良好等一切
    情狀，量處如主文所示之刑，以示懲儆。末查被告前未曾受有期徒刑以上刑之宣
    告，有臺灣高等法院被告全國前案紀錄表一件附卷足憑，被告坦承犯行，深具悔
    意，其經此教訓，當知警惕而無再犯之虞，本院綜核各情，所宣告之刑，認以暫
    不執行為適當，併予宣告緩刑二年，以啟自新。扣案之威而鋼八瓶為禁藥，惟未
    禁止進口攜帶自用，並非違禁物，而係被告所有供犯罪所用之物，爰依刑法第三
    十八條第一項第二款規定宣告沒收；另其餘扣案物品，被告否認為供其犯罪所用
    之物，復查無積極之事證足認該等物品與本案有關，爰不予宣告沒收，附此敘明
    。
據上論斷，應依刑事訴訟法第二百九十九條第一項前段，藥事法第八十三條第一項，
刑法第十一條前段、第五十六條、第七十四條第一款、第三十八條第一項第二款，判
決如主文。
中      華      民      國    八十九    年      九      月    二十九    日
                                        法  官  崔  玲  琪
右正本證明與原本無異。
如不服本判決，應於送達後十日內向本院提出上訴狀 （須附繕本） ，上訴於台灣高
法院台中分院。
                                        書記官
中      華      民      國    八十九    年      十      月      四      日
附錄論罪科刑法條
藥事法第八十三條第一項：明知偽藥或禁藥，而販賣、供應、調劑、運送、寄藏、牙
保、轉讓或意圖販賣陳列者，處五年以下有期徒刑，得併科新台幣十萬元以下罰金。


司法院資訊處製作；財團法人民間司法改革基金會備份。
